臺灣臺南地方法院交通事件裁定　　99年度交聲字第1199號
移送機關　　交通部公路總局嘉義區監理所臺南監理站
異議人即
受處分人　　陳世淇
上列受處分人因違反道路交通管理處罰條例案件，對於交通部公
路總局嘉義區監理所民國99年9月21日所為之裁決處分（處分案
號：嘉監南字第裁74-M00000000號），聲明異議，本院裁定如下
：
    主  文
異議駁回。
      理  由
一、原處分意旨略以：異議人即受處分人陳世淇（下稱異議人）
    駕駛其所有車牌號碼MSR-022號重機車，於民國99年9月6日
    21時43分許，在台南縣永康市○○○路209號前，因酒後駕
    車經警當場測得其呼氣中酒精濃度達每公升0.42毫克（MG/L
    ），超過標準值為每公升0.25毫克（MG/L）而為警舉發，嗣
    經交通部公路總局嘉義區監理所台南監理站（下稱移送機關
    ）復以其違規事實屬實，依照道路交通管理處罰條例第35條
    第1項第1款、第24條第1項第2款（原裁決書漏未記載）之規
    定，裁處異議人罰鍰新臺幣（下同）30,000元，吊扣駕駛執
    照12個月，並施以道安講習等處分
二、本件異議意旨略以：異議人有飲酒，但當時異議人正在拜四
    面佛，並無酒後駕車之行為，卻遭員警叫出進行酒測，為此
    聲明異議，請求撤銷原處分等語。
三、按汽車駕駛人飲用酒類後其吐氣所含酒精濃度超過每公升零
    點二五毫克（MG/L）者，不得駕車，道路交通安全規則第11
    4條第2款定有明文。次按汽車駕駛人，駕駛汽車經測試檢定
    有酒精濃度超過規定標準之情形者，處一萬五千元以上六萬
    元以下罰鍰，並當場移置保管該汽車及吊扣其駕駛執照一年
    ；因而肇事致人受傷者，並吊扣其駕駛執照二年；致人重傷
    或死亡者，吊銷其駕駛執照，並不得再考領。並應參加道路
    交通安全講習。道路交通管理處罰條例第35條第1項第1款、
    第24條第1項第2款分別定有明文。
四、經查：
  (一)異議人於民國（下同）99年9月6日21時43分許駕駛車牌號碼
    MSR-022號重機車行經台南縣永康市○○○路209號前遭員警
    攔停，有酒後駕車之行為，有台南縣警察局99年9月6日南縣
    警交字第M00000000號舉發違反道路交通管理事件通知單1紙
    附卷可參。
  (二)惟異議人固不否認有飲酒一事，然辯稱當時正參拜四面佛並
    無駕車之行為云云，然經本院依職權勘驗台南縣警察局99
    年10月11日南縣警交字第0990040223號函檢送舉發員警於上
    開時、地舉發時所錄製之錄影光碟，勘驗結果為：「於光碟
    1分35秒時，異議人自陳：邊騎車邊喝酒，喝了保利達藥酒
    半瓶加啤酒半瓶；於光碟5分35秒時，進行酒測，酒測值達
    0.42毫克（MG/L），於光碟6分20秒時，異議人告訴員警要
    開單就開等語。」有本院100年1月7日勘驗筆錄1紙在卷可稽
    。則依上開勘驗結果，異議人辯稱當時正在參拜四面佛，無
    酒後駕車之行為等語，顯係詭辯卸責之詞，不足採信。
五、綜上所述，異議人於上揭時、地有汽車駕駛人酒精濃度超過
    規定標準之違規行為事實，既堪認定，則移送機關據此並引
    用道路交通管理處罰條例第35條第1項第1款、第24條第1項
    第2款（原裁決書漏未記載）之規定，裁處異議人罰鍰新臺
    幣（下同）30,000元，吊扣駕駛執照12個月，並施以道安講
    習等處分，於法即無不當；從而，本件異議經核並無理由，
    應予以駁回。
六、據上論斷，應依道路交通管理處罰條例第87條第2項、道路
    交通案件處理辦法第19條，裁定如主文。
中    華    民    國   100    年    1     月    18    日
                     交通法庭   法  官   陳淑勤
以上正本證明與原本無異。
如不服本裁定，應於送達後5日內，向本院提出抗告狀。
                                書記官   謝峻閎
中    華    民    國   100    年    1     月    20    日